臺灣臺南地方法院刑事判決
109年度易字第1422號
公  訴  人  臺灣臺南地方檢察署檢察官
被      告  黃文憲


上列被告因竊盜案件，經檢察官提起公訴（109年度偵字第12507
號），被告就被訴事實為有罪之陳述，經本院裁定進行簡式審判
程序，判決如下：
    主  文
黃文憲犯毀壞門扇竊盜罪，累犯，處有期徒刑捌月。未扣案之犯
罪所得鴿子柒隻均沒收，如全部或一部不能沒收或不宜執行沒收
時，追徵其價額。
    事  實
一、黃文憲意圖為自己不法之所有，基於竊盜之犯意，於民國10
    9年4月18日3時18分許，駕駛向王國賢借用之車牌號碼000-0
    000號自用小客車，至徐主義位於臺南市安南區安吉路與本
    原街口之鴿舍，以徒手之方式，破壞大門上之喇叭鎖後（所
    涉毀損罪嫌部分，未據告訴），進入鴿舍，竊取徐主義所有
    之鴿子7隻，得手後即駕駛上開車輛離去。嗣經徐主義發現
    鴿子遭竊後報警究辦，經員警調閱監視器影像而循線查知上
    情。
二、案經徐主義告訴臺南市政府警察局第三分局報告臺灣臺南地
    方檢察署檢察官偵查起訴。
    理  由
一、按本件被告黃文憲所犯係死刑、無期徒刑、最輕本刑為3 年
    以上有期徒刑以外之罪，其於準備程序就前揭被訴事實為有
    罪之陳述，經告知簡式審判程序之旨，並聽取其與公訴人之
    意見後，本院認無不得或不宜改依簡式審判程序進行之情形
    ，爰依刑事訴訟法第273條之1第1項規定，裁定進行簡式審
    判程序。又簡式審判程序之證據調查，依刑事訴訟法第273
    條之2規定，不受同法第159條第1項審判外陳述排除之限制
    ，故卷內所列之各項證據，自得作為證據，合先敘明。
二、上揭犯罪事實，業據被告黃文憲於警詢、檢察官偵查中及本
    院審理時坦承不諱，核與證人即告訴人徐主義證述情節相符
    ，並有現場照片、路口監視器翻拍照片共14張在卷可按，
　　足徵被告自白與事實相符，其犯行堪以認定，自應依法論科
    。
三、論罪科刑：
  ㈠查被告徒手破壞門上喇叭鎖進入鴿舍竊取鴿子，該喇叭鎖嵌
    入於門上而無從分離，則毀壞門上之喇叭鎖，自屬毀壞門扇
    甚明。是核被告所為，係犯刑法第321條第1項第2款之毀壞
    門扇竊盜罪。
　㈡按依司法院釋字第775 號解釋解釋文及理由意旨，係指構成
    累犯者，不分情節，一律加重最低本刑，於不符合刑法第59
    條所定要件之情形下，致生行為人所受之刑罰超過其所應負
    擔罪責之個案，不符罪刑相當原則、比例原則。於此範圍內
    ，在刑法第47條第1 項修正前，為避免發生上述罪刑不相當
    的情形，法院就該個案應裁量是否加重最低本刑。依此，該
    解釋係指個案應量處最低法定刑、又無法適用刑法第59條規
    定減輕之情形，法院應依此解釋意旨裁量不予加重最低本刑
    ，並非指前案為同性質之案件始有累犯加重之適用（最高法
    院109 年度台上字第518 、296 號判決意旨參照）。查被告
    前於104年間，因違反毒品危害防制條例案件，經本院以104
    年度簡字第2493號簡易判決判處有期徒刑3月確定，於105年
    7月12日縮刑期滿執行完畢，有臺灣高等法院被告前案紀錄
    表1份在卷可按，其於5年之內故意再犯本件有期徒刑上之罪
    ，為累犯。被告前既因違反毒品危害防制條例，經法院判處
    有期徒刑3月，並已執行完畢，其理應產生警惕作用因此自
    我控管，不再觸犯有期徒刑以上之罪。然被告卻於有期徒刑
    執行完畢後5 年內，故意再犯本罪，足見被告有其特別惡性
    ，且前罪之徒刑毫無成效，其對於刑罰之反應力顯然薄弱，
    又本件並無適用刑法第59條規定減輕之餘地，亦無加重最低
    法定刑有罪刑不相當之情形，故認有必要依刑法第47條第1 
    項之規定加重其刑。
　㈢爰審酌被告不思循正途以獲取財物，以徒手破壞喇叭鎖之方
    式，進入告訴人之鴿舍，竊取告訴人之鴿子，顯然欠缺尊重
    他人財產權之觀念，所為顯值非難；兼衡其坦承犯行之犯後
    態度，所竊得之鴿子未返還與告訴人，且亦未與告訴人達成
    和解或調解而賠償告訴人損失；暨其於本院審理時自陳為高
    職肄業之智識程度、現擔任家具搬運工，日薪新臺幣1500元
    ，與父母、就讀高中之小孩同住之家庭生活經濟狀況等一切
    情狀，量處如主文所示之刑，以資懲儆。
四、沒收：
    按犯罪所得，屬於犯罪行為人者，沒收之。前2項之沒收，
    於全部或一部不能沒收或不宜執行沒收時，追徵其價額，刑
    法第38條之1第1項前段、第3項分別定有明文。查被告上開
    竊得之鴿子7隻，為被告之犯罪所得，且未歸還告訴人，應
    依刑法第38條之1第1項前段、第3項規定宣告沒收，於全部
    或一部不能沒收或不宜執行沒收時，追徵其價額。
據上論斷，依刑事訴訟法第273條之1第1項、第299條第1項前段
、刑法第321條第1項第2款、第47條第1項前段、第38條之1第1項
前段、第3項，刑法施行法第1條之1第1項規定，判決如主文。
本案經檢察官蘇聖涵提起公訴，檢察官呂舒雯到庭執行職務。 
中　　華　　民　　國　　110 　年　　1 　　月　　13　　日
　　　　　　　　　刑事第八庭    法　官　鄭燕璘
以上正本證明與原本無異
如不服本判決應於收受本判後20日內向本院提出上訴書狀，並應
敘述具體理由。其未敘述上訴理由者，應於上訴期間屆滿後20日
內向本院補提理由書狀（均須按他造當事人之人數附繕本）「切
勿逕送上級法院」。
  　　　　　　　　　　　　　　　書記官　陳冠廷
中　　華　　民　　國　　110 　年　　1 　　月　　13　　日
附錄本案論罪科刑法條全文:
中華民國刑法第321條：
犯前條第1項、第2項之罪而有下列情形之一者，處6月以上5年以
下有期徒刑，得併科50萬元以下罰金：
一、侵入住宅或有人居住之建築物、船艦或隱匿其內而犯之。
二、毀越門窗、牆垣或其他安全設備而犯之。
三、攜帶兇器而犯之。
四、結夥三人以上而犯之。
五、乘火災、水災或其他災害之際而犯之。
六、在車站、港埠、航空站或其他供水、陸、空公眾運輸之舟、
    車、航空機內而犯之。
前項之未遂犯罰之。